Inventaris van het archief van de Rijksverzekeringsbank, 1901-1956
Nationaal Archief, Den Haag
- Wetten, 3
  - Wetten specifiek, 3.2
    - Ongevallenwet 1921, 3.2.2
      - Kinderbijslagwet 1939, 3.2.2.6
        - Stukken betreffende controle van premievaststelling en uitkering van de kinderbijslag door de inspectie van het Kinderbijslagvereveningsfonds., 1947-1951; 540; 1 omslag
        - Stukken betreffende benoemingen van bestuursleden van de Rijksverzekeringsbank als lid van het Kinderbijslagvereveningsfonds., 1947-1952; 541; 1 omslag
        - Stukken betreffende de uitkering van kinderbijslag aan natuurlijke, niet erkende kinderen., 1947-1952; 542; 1 omslag
        - Stukken betreffende het innen van kinderbijslagpremie door de Raad van Arbeid Utrecht bij de Vereniging voor ziekte en invaliditeitsverzekering te Utrecht., 1948-1951; 543; 1 omslag
        - Correspondentie met de Raden van Arbeid over bijzondere gevallen bij de uitvoering van de Kinderbijslagwet., 1948-1952; 544; 1 omslag
        - Stukken betreffende het samenstellen van een handleiding voor de uitvoering van de Kinderbijslagwet., 1948-1952; 545-546; 2 omslagen
          - 1948-1949, 545
          - 1950-1952, 546
        - Stukken betreffende de werkzaamheden van de Advies-Commissie Noodwet Kinderbijslag Kleine Zelfstandigen ter bevordering van de uniformiteit bij de uitvoering van de wet door de Raden van Arbeid., 1952-1953; 547; 1 omslag
      - Noodwet Ouderdomsvoorziening 1947, 3.2.2.7
        - Stukken betreffende de totstandkoming en invoering van de Noodwet Ouderdomsvoorziening., 1946-1949; 548; 1 omslag
        - Stukken betreffende de voorbereidingen voor de uitvoering van de Noodwet Ouderdomsvoorziening., 1947; 549; 1 omslag
        - Circulaires van het Bestuur van de Rijksverzekeringsbank betreffende de Noodwet Ouderdomsvoorziening., [1947-1955]; 550; 1 omslag
        - Correspondentie met het ministerie van Sociale Zaken over de wijziging van de Noodwet Ouderdomsvoorziening., 1950-1955; 551; 1 omslag
        - Formulieren en uitkeringstabel behorende bij het aanvragen van de Noodwet Ouderdomsvoorziening., 1951-1954; 552; 1 omslag
        - Stukken betreffende het vaststellen van richtlijnen voor de uitvoering van de Noodwet Ouderdomsvoorziening., 1952-1956; 553; 1 omslag
  - Advisering Rijksoverheid, 3.3
    - Stukken betreffende het doen van voorstellen voor wijzigingen in het ontwerp van de Radenwet., 1918-1919; 554; 1 omslag
    - Stukken betreffende het bespreken van wijzigingen in en het geven van aanvullingen op de Wet op de Rijksverzekeringsbank., 1923-1924; 555; 1 omslag
    - Stukken betreffende het geven van advies aan de Bezuinigingscommissie en de Staatscommissie Welter over bezuiniging in de sociale verzekeringen., 1931-1932; 556; 1 omslag
    - Stukken betreffende de bespreking van het ontwerp van de Wet tot organisatie van de openbare organen, belast met de uitvoering van de sociale verzekering., 1933; 557; 1 omslag
    - Stukken betreffende het geven van advies op het gebied van het verzekeren van personen in dienst bij het Militair Gezag., 1945; 558; 1 omslag
    - Stukken betreffende de bespreking van het verzekeren van personen in het kader van het voorontwerp van de Wet op de Noodwachten., 1951; 559; 1 omslag
  - Financiën, 3.4
    - Inrichting van de boekhouding van de Rijksverzekeringsbank., [ongedateerd]; 560; 1 band
    - Grootboek met supplement., 1901-1904; 561; 2 banden
    - Stukken betreffende het vaststellen van een personeelsbegroting., 1905-1908; 562; 1 omslag
    - Stukken betreffende het vaststellen van de begroting., 1915-1945; 563-565; 2 omslagen en 1 pak
      Niet compleet.
      - 1915-1919, 563
      - 1919-1925, 564; 1 pak
      - 1941-1945, 565
    - Stukken betreffende het financiële beleid van de Rijksverzekeringsbank., 1939-1946; 566; 1 omslag
    - Correspondentie met het ministerie van Sociale Zaken en Financiën over deblokkering van girale rekeningen in het kader van Beschikking Deblokkeering 1945., 1945-1948; 567; 1 omslag
- Periodieken van de Rijksverzekeringsbank, 4
  - Tijdschrift van Ongevallengeneeskunde. Uitgegeven door het Bestuur der Rijksverzekeringsbank., 1916-1919; 568-571; 4 omslagen
    - 1916, 568
    - 1917, 569
    - 1918, 570
    - 1919, 571
  - Geneeskundig tijdschrift der Rijksverzekeringsbank. Uitgegeven door het Bestuur der Rijksverzekeringsbank., 1920-1942; 572-593; 22 omslagen
    - 1920, 572
    - 1921, 573
    - 1922, 574
    - 1923, 575
    - 1924, 576
    - 1925, 577
    - 1926, 578
    - 1927, 579
    - 1928, 580
    - 1929, 581
    - 1930, 582
    - 1931, 583
    - 1932, 584
    - 1933, 585
    - 1934, 586
    - 1935, 587
    - 1936, 588
    - 1937, 589
    - 1938, 590
    - 1939, 591
    - 1940, 592
    - 1941 en januari 1942, 593
  - De sociale verzekeringsgids: (populair) maandblad tot voorlichting op het gebied der sociale verzekering en wat daarmede verband houdt in den ruimsten zin., 1920-1943; 594-600; 7 omslagen
    - 1920-1925, 594
    - 1926- juni 1931, 595
    - Juli 1931- juni 1933, 596
    - Juli 1933- augustus 1935, 597
    - Juli 1937- juni 1939, 598
    - Juli 1939- mei 1941, 599
    - Juli 1941- mei 1943, 600
  - Mededelingen: orgaan van de Federatie van Bedrijfsverenigingen voor Ziekengeldverzekering, de Vereniging Raden van Arbeid en de Rijksverzekeringsbank., 1932-1940; 601-609; 9 omslagen
    - 1932, 601
    - 1933, 602
    - 1934, 603
    - 1935, 604
    - 1936, 605
    - 1937, 606
    - 1938, 607
    - 1939, 608
    - 1940, 609
  - Documentatieorgaan. Uitgave van bedrijfsverenigingen, de Rijksverzekeringsbanken en de Vereniging van Raden van Arbeid., 1946-1956; 610-619; 10 omslagen
    - 1946, 610
    - 1947, 611
    - 1948-1949, 612
    - 1950, 613
    - 1951, 614
    - 1952, 615
    - 1953, 616
    - 1954, 617
    - 1955, 618
    - 1956, 619
  - Mededelingen. Uitgave van de Medische Dienst der Rijksverzekeringsbank, nummer 1-4., [1951-1954]; 620-621; 2 omslagen
    - Nummer 1-3, 620
    - Nummer 4, 621
- Posters, 5
  - Poster van dagblad het Volk., Poster over de oudedagsvoorziening.; Poster van het Nederlandsch Arbeidsfront.; [1941]-1942; 622; 1 omslag